臺灣雲林地方法院刑事判決　　　　　　　100年度訴字第289號
公　訴　人　臺灣雲林地方法院檢察署檢察官
被　　　告　楊志彬
上列被告因違反毒品危害防制條例案件，經檢察官提起公訴（10
0 年度毒偵字第292 號），被告於準備程序進行中，就被訴事實
為有罪之陳述，本院依簡式審判程序審理，判決如下：
    主  文
楊志彬施用第一級毒品，累犯，處有期徒刑拾月；又施用第二級
毒品，累犯，處有期徒刑伍月。應執行有期徒刑壹年。
    事  實
一、楊志彬前於民國89年間因施用毒品案件，經送觀察、勒戒後
    ，因認無繼續施用毒品之傾向而釋放，並由臺灣雲林地方法
    院檢察署檢察官以89年度毒偵字第1740號案件為不起訴處分
    確定。又於91年間因施用毒品案件，經送觀察、勒戒後，因
    認有繼續施用毒品之傾向，續執行強制戒治，於91年12月5
    日執行完畢釋放；刑責部分，由本院以90年度訴字第283 號
    判決判處有期徒刑1 年確定，於92年11月11日因縮短刑期執
    行完畢出監。另於94年間因施用毒品案件，由本院以94年度
    訴字第665 號判決判處應執行有期徒刑1 年2 月確定；復於
    95年、96年間因施用毒品、恐嚇及詐欺等案件，經本院以95
    年度訴字第481 號、96年度虎簡字第310 號及96年度虎簡字
    第330 號等判決各判處有期徒刑8 月（嗣經減刑為4 月）、
    4 月（嗣經減刑為2 月）、3 月確定，於96年10月23日縮短
    刑期假釋出監，所餘刑期於97年6 月6 日易科罰金執行完畢
    。再於98年間因施用毒品案件，由本院以98年度訴字第344
    號判決判處有期徒刑11月確定，甫於99年8 月30日因縮刑期
    滿執行完畢出監。詎仍不知悔改，復基於施用第一級毒品海
    洛因及第二級毒品甲基安非他命之犯意，分別於99年12月9
    日19時30分為警採尿時回溯72及96小時內之某時，在不詳地
    點，以不詳方式，施用海洛因及甲基安非他命各1 次。嗣因
    其為毒品列管脫驗人口，於99年12月9 日19時30分許，為警
    採集其尿液送驗結果呈嗎啡、甲基安非他命及安非他命陽性
    反應，始查悉上情。
二、案經雲林縣警察局臺西分局報請臺灣雲林地方法院檢察署檢
    察官偵查起訴。
    理  由
一、訊據被告楊志彬對於上揭施用第一、二級毒品海洛因、甲基
    安非他命之犯行坦承不諱，且經警於99年12月9 日19時30分
    許採集其尿液送驗，結果呈嗎啡及甲基安非他命陽性反應一
    節，有雲林縣警察局臺西分局委託檢驗尿液代號與真實姓名
    對照認證單及正修科技大學超微量研究科技中心尿液檢驗報
    告各1 紙（詳見偵查卷第8 頁、第7 頁）附卷可稽，足以佐
    證被告之自白與事實相符。又按修正毒品危害防制條例就施
    用毒品者，僅於「初犯」及「5 年後再犯」二種情形，有其
    追訴條件之限制，即須於初犯經觀察、勒戒或強制戒治釋放
    後，5 年內均無施用毒品之行為，始能認其前所實施之觀察
    、勒戒或強制戒治已足遮斷毒癮，而得於5 年後再犯時，再
    予適用初犯之規定，重行觀察、勒戒等程序；倘5 年內已經
    再犯，被依法追訴處罰，縱其第3 次（或第3 次以上）施用
    毒品之時間在初犯釋放5 年以後，即與「5 年後再犯」之情
    形有別，且因已於「5 年內再犯」，顯見其再犯率甚高，原
    實施觀察、勒戒或強制戒治，已無法收其實效，而無5 年戒
    斷期之存在，自無再經觀察、勒戒及強制戒治之必要，應由
    檢察官逕行起訴，有最高法院95年度臺非字第59號、第65號
    判決意旨及95年度第7 次刑事庭會議決議可供參照。查本件
    被告前於89年間曾因施用毒品案件，經送觀察、勒戒後，認
    無繼續施用毒品之傾向，於執行完畢後釋放，並由臺灣雲林
    地方法院檢察署檢察官以89年度毒偵字第1740號為不起訴處
    分確定；再於5 年內之91年間，因施用毒品案件，經送觀察
    、勒戒後，因認有繼續施用毒品之傾向，續執行強制戒治，
    於91年12月5 日執行完畢釋放；刑責部分，由本院以90年度
    訴字第283 號判決判處有期徒刑1 年確定，於92年11月11日
    因縮短刑期執行完畢出監。另於94年間因施用毒品案件，由
    本院以94年度訴字第665 號判決判處應執行有期徒刑1 年2
    月確定等情，已如上述，並有臺灣高等法院被告前案紀錄表
    1 份在卷可參，揆諸上開說明，對於本件被告上揭施用毒品
    之犯行，檢察官應逕行起訴，而本院自應依法審判之。綜上
    ，本件事證明確，被告上開施用毒品之犯行，洵堪認定，應
    依法論科。
二、查海洛因、甲基安非他命分別為毒品危害防制條例所定之第
    一級、第二級毒品。核被告所為，係犯毒品危害防制條例第
    10條第1 項、第2 項之施用第一級、第二級毒品罪。又其持
    有第一級毒品海洛因、第二級毒品甲基安非他命進而予以施
    用，其持有之低度行為為施用之高度行為所吸收，均不另論
    罪。又被告所犯上開2 罪間，犯意各別、行為可分，依法予
    以分論併罰。另被告前有事實欄所載科刑、執行前案紀錄，
    有臺灣高等法院被告前案紀錄表在卷可憑，其於前案有期徒
    刑執行完畢後5 年內，分別故意再犯本案有期徒刑以上之2
    罪，均論以累犯，各依刑法第47條第1 項之規定加重其刑。
    爰審酌被告前有多次毒品前科，竟仍不知改悔，陷於毒癮而
    難以自拔，危害國民健康，及其犯罪之動機、手段、於本件
    犯罪後，尚能坦承犯行，態度良好等情，各量處如主文所示
    之刑，並定其應執行刑，如主文所示。
據上論斷，依刑事訴訟法第273 條之1 第1 項、第299 條第1 項
前段，毒品危害防制條例第10條第1 項、第2 項，刑法第11條前
段、第47條第1 項、第51條第5 款，判決如主文。
本案經檢察官江柏青到庭執行職務。
中    華    民    國   100    年    5     月    3     日
                  刑事第五庭  法  官  張文俊
以上正本證明與原本無異。
如不服本判決，應於收受送達後10日內，向本院提出上訴書狀，
並應敘述具體理由；其未敘述上訴理由者，應於上訴期間屆滿後
20日內向本院補提理由書（均須按他造當事人之人數附繕本），
「切勿逕送上級法院」。
                              書記官  金雅芳
中    華    民    國   100    年    5     月    3     日
附錄本案論罪科刑法條全文：
毒品危害防制條例第10條：
施用第一級毒品者，處六月以上五年以下有期徒刑。
施用第二級毒品者，處三年以下有期徒刑。